# 请教陈版，运输义务问题

提问人：wx_630c11284612 时间：2022-08-29 09:11:36
关于运输义务是否构成单项履约义务
背景：A公司向国外常年客户B出口一种医疗器械，售价折合人民币约 10 万元，成本折合人民币 5 万元，A公司与客户B一直采用FOB贸易方式结算。
2022 年 4 月份因上海疫情，国外客户B在中国境内经常找不到合适货运公司，故与A公司协商，由A公司负责运输。一般流程是A寻找到合适的货运公司后，将运费价格（一般运费折合人民币在1 万元）报给B客户，如B客户接受运费价格则将贸易方式从FOB改为DDU（目的港交货），同时销售合同增加运输费用条款（医疗器械 10 万元，运输费用 1 万元）。如B客户不接受运费价格，双方贸易方式依然为FOB。
根据新收入准则，一般情况下控制权转移之前，发生的运输义务不够成单项履约义务，故按照新收入准则，A公司应该将包含运费的合同价格 11 万元确认为收入。如果这样，公司申报期A客户销售毛利率从50%变成55%（因运费原因），很不合理。
但是新收入准则只是说一般情况下（控制权转移之前，发生的运输义务不够成单项履约义务），并未例举何种情况下控制权转移之前运输构成单项履约义务。像A公司这样情况是否可以基于（ 1 ）运输费金额是A报给客户B，由客户B决定是否接受（ 2 ）合同分别约定了商品、运费的价格，理解A公司与B客户DDU贸易方式下运输义务构成单项履约义务？
问题：特殊情况下DDU贸易方式，A公司目的港交货前发生运输费 1 万元，是否构成单项履约义务？

回答人：chenyiwei
由于采用DDU条款的前提是客户接受该运费，且DDU价格是在原FOB价格的基础上直接加上运费，因此本案例中的运输服务是可以单独拆分的。但另一方面，FOB改为DDU意味着运输途中风险和报酬的承担方发生变化。因此本案例的关键还是判断商品本身控制权转移给客户的时间是否没有发生变化，还是像以前一样在起运港即转移。
建议获取相关证据，以合理判断在运输服务方面，A公司是否为客户的代理人，例如运输服务合同的各项条款是否均需经过客户同意方可转换为DDU，且运输费直接加到原FOB价格上；运输途中如发生毁损灭失风险是否仍直接由客户承担等。